臺灣雲林地方法院刑事判決　　　　　　　 100年度易字第28號
公　訴　人　臺灣雲林地方法院檢察署檢察官
被　　　告　陳柏宏
上列被告因竊盜案件，經檢察官提起公訴（99年度偵字第4933號
），被告於準備程序中就被訴事實為有罪之陳述，本院行簡式審
判程序，判決如下：
    主    文
陳柏宏犯結夥竊盜罪，累犯，處有期徒刑柒月。
    事    實
一、陳柏宏前於民國97年間，因公共危險案件，經本院以97年度
    六交簡字第3 號判處有期徒刑5 月確定，於97年11月14日易
    科罰金執行完畢。詎仍不知悔改，於98年10月04日17時05分
    許，駕駛其子陳威志所有之車牌號碼SE-1608 號自用小貨車
    ，搭載真實姓名年籍不詳綽號「阿賓」之成年男子及綽號「
    小君」之成年女子，至陳朝焚所承租位在南投縣竹山鎮○○
    路○ 段900 號之農田工寮，見有機可乘，共同基於意圖為自
    己不法所有之犯意聯絡，結夥3 人，由綽號「阿賓」之成年
    男子負責自上開農田工寮旁之廢棄倉庫進入該農田工寮（所
    涉無故侵入他人建築物罪嫌，未據告訴），徒手搬運陳朝焚
    所有之蕃茄棚架3 組、大雨傘1 支、雨傘座3 組、農藥15罐
    、吸塵器1 組、衣服20件及釣竿2 支，而陳柏宏、綽號「小
    君」之成年女子則站在小貨車車旁負責把風，以此方式竊取
    陳朝焚所有之上開物品（該些物品價值據陳朝焚於警詢時稱
    合計約為新臺幣【下同】5 萬元），得手後即將該些物品放
    置於上開小貨車上。適陳朝焚行經該處，發現報警處理，陳
    柏宏、綽號「阿賓」之成年男子及綽號「小君」之成年女子
    均趁隙逃逸，陳柏宏於逃逸時，將上開小貨車遺留在該農田
    工寮旁之廢棄倉庫內，為警當場起出上開遭竊之物品（業經
    發還陳朝焚領回），並循線查悉上情。
二、案經南投縣政府警察局竹山分局報告臺灣南投地方法院檢察
    署呈請臺灣高等法院檢察署檢察長令轉臺灣雲林地方法院檢
    察署檢察官偵查起訴。
    理  由
壹、程序部分：
    被告陳柏宏於準備程序中，先就上開犯罪事實為有罪之陳述
    ，且所犯係死刑、無期徒刑、最輕本刑為3 年以上有期徒刑
    以外之罪，經本院告知簡式審判程序之旨，並聽取檢察官及
    被告之意見後，本院合議庭依刑事訴訟法第273 條之1 第1
    項之規定，裁定由法官1 人獨任進行簡式審判程序。是本案
    之證據調查，依刑事訴訟法第273 條之2 規定，不受同法第
    159 條第1 項、第161 條之2 、第161 條之3 、第163 條之
    1 及第164 條至第170 條規定之限制，合先敘明。
貳、實體部分：
一、認定犯罪事實所憑之證據及理由：
    上開犯罪事實，業據被告陳柏宏坦承不諱（見本院100 年度
    易字第28號卷《下稱本院卷》第19頁背面、第24頁正面；臺
    灣雲林地方法院檢察署99年度偵字第4933號卷《下稱99偵49
    33號卷》第23頁），核與被害人陳朝焚於警詢、偵訊時指述
    ：發現有3 個人白天在伊的農舍偷竊，有1 人在搬運伊的物
    品，被告及另1 名女子在小貨車旁，被告應該知道貨車上的
    東西都是從伊的倉庫搬上去的，伊看到被告時，被告就站在
    車旁，並非從後面跑過來，手上及車上也都沒有藥草，當日
    沒有看見有人在該處摘草藥等語（見99偵4933卷第22頁至第
    24頁；臺灣南投地方法院檢察署98年度偵字第4992號卷《下
    稱98偵4992號卷》第4 頁）相符，並有贓物認領保管單、車
    籍查詢- 基本資料詳細畫面各1 紙、現場照片6 張（見98偵
    4992號卷第10頁至第14頁）附卷可稽，足認被告自白與事實
    相符，堪予採信，本案事證已臻明確，被告犯行至堪認定。
二、論罪科刑部分：
  (一)查被告行為後，刑法第321 條於100 年01月10日修正，並經
    總統於100 年01月26日以華總一義字第10000015561 號令公
    布施行，並自100 年01月28日起生效，而按行為後法律有變
    更者，適用行為時之法律，但行為後之法律有利於行為人者
    ，適用最有利於行為人之法律，現行刑法第2 條第1 項定有
    明文。修正前刑法第321 條第1 項係規定：「犯竊盜罪而有
    下列情形之一者，處六月以上、五年以下有期徒刑：一、…
    」修正後則規定「犯竊盜罪而有下列情形之一者，處六月以
    上、五年以下有期徒刑，得併科新臺幣十萬元以下罰金：一
    、…」法定本刑增訂罰金刑，涉及科刑規範變更，自有新舊
    法比較之必要，本件被告所為犯行若適用舊法，刑度為有期
    徒刑6 月以上、5 年以下，若適用新法，刑度為有期徒刑6
    月以上，5 年以下，尚得併科10萬元以下之罰金，顯見適用
    舊法較有利於被告，經比較新舊法，依刑法第2 條第1 項前
    段規定，本件應適用被告行為時即修正前之刑法第321 條予
    以論處（同條項第4 款並未修正）。
  (二)按結夥3 人以上之犯罪，應以在場共同實施或在場參與分擔
    實施犯罪之人為限（最高法院76年台上字第7210號判例參照
    ）。核被告陳柏宏所為，係犯修正前刑法第321 條第1 項第
    4 款之結夥三人以上竊盜罪。
  (三)被告與綽號「阿賓」之成年男子、綽號「小君」之成年女子
    ，有犯意聯絡及行為分擔，應依刑法第28條之規定論以共同
    正犯。
  (四)查被告前有犯罪事實欄所載之前科及有期徒刑執行完畢之情
    形，有臺灣高等法院被告前案紀錄表及刑案資料查註紀錄表
    各1 份在卷可按。其受有期徒刑之執行完畢，5 年內故意再
    犯本件法定本刑有期徒刑以上之罪，為累犯，應依刑法第47
    條第1 項之規定，加重其刑。
  (五)爰審酌被告有毒品、槍砲前科，素行不佳，有臺灣高等法院
    被告前案紀錄表在卷可參，正值壯年之年，竟不知憑恃己力
    掙取金錢以供生活之需，猶恣意竊取他人財物，價值觀念非
    無偏差；惟慮其犯罪手法單純、竊取財物價值為5 萬元，遭
    竊上開物品均已由被害人陳朝焚領回，犯罪所生之危害尚非
    甚鉅，被告尚無犯罪所得，復參以被害人陳朝焚表示對本案
    沒有意見，有本院公務電話紀錄1 紙可按（見本院卷第15頁
    正面），被告犯罪後於警詢、偵查前階段曾一度矢口否認犯
    行，嗣於偵查後階段及本院訊問時，坦承犯行，尚知悔悟，
    自承家中尚有父親、5 個小孩、3 個孫子之家庭狀況、國中
    畢業之智識程度、從事雕刻工作等一切情狀，量處如主文所
    示之刑，以示懲儆。另公訴人雖具體求刑判處有期徒刑6 月
    ，惟其尚未考量被告為累犯，且本院審酌上情認以量處如主
    文所示之刑為適當，公訴人之求刑，核屬過輕，附此敘明。
據上論斷，應依刑事訴訟法第273 條之1 第1 項、第299 條第1
項前段，刑法第2 條第1 項前段、第28條、第321 條第1 項第4
款（修正前）、第47條第1 項。
本案經檢察官魏偕到庭執行職務。
中    華    民    國   100    年    2     月    11    日
                  刑事第六庭    法  官  陳佩怡
以上正本證明與原本無異。
如不服本判決應於收受判決後10日內向本院提出上訴書狀，並應
敘述具體理由；其未敘述上訴理由者，應於上訴期間屆滿後20日
內向本院補提理由書（均須按他造當事人之人數附繕本）。「切
勿逕送上級法院」。
                                書記官  林佳慧
中    華    民    國   100    年    2     月    11    日
附錄本案論罪科刑法條：
修正前中華民國刑法第321 條
犯竊盜罪而有左列情形之一者，處6 月以上、5 年以下有期徒刑
：
一、於夜間侵入住宅或有人居住之建築物、船艦或隱匿其內而犯
    之者。
二、毀越門扇、牆垣或其他安全設備而犯之者。
三、攜帶兇器而犯之者。
四、結夥3 人以上而犯之者。
五、乘火災、水災或其他災害之際而犯之者。
六、在車站或埠頭而犯之者。
前項之未遂犯罰之。